【裁判字號】    96,審易,841
【裁判日期】    970425
【裁判案由】    詐欺等
【裁判全文】
臺灣桃園地方法院刑事判決             96年度審易字第841號
公  訴  人  臺灣桃園地方法院檢察署檢察官
被      告  甲○○
上列被告因詐欺等案件，經檢察官提起公訴（96年度偵字第2441
0 號），被告於本院準備程序進行中，就被訴事實為有罪之陳述
，經本院告知簡式審判程序意旨，並聽取當事人之意見後，本院
合議庭裁定依簡式審判程序審理，判決如下：
    主  文
甲○○共同意圖為自己不法之所有，以詐術使人將第三人之物交
付，累犯，處有期徒刑貳年。又共同為違背查封效力之行為，累
犯，處有期徒刑肆月，減為有期徒刑貳月。應執行有期徒刑貳年
壹月。
    事  實
一、甲○○前於民國80年間因麻醉藥品管理條例等案件，經臺灣
    高等法院及最高法院分別判處有期徒刑7 月、5 年2 月，並
    經裁定定其應執行刑為應執行有期徒刑5 年6 月確定，於81
    年間又因麻醉藥品管理條例案件，經法院判處有期徒刑8 月
    確定，上開各罪經接續執行，於84年1 月24日假釋出監，並
    付保護管束，嗣因其於保護管束期間，違反保護管束應遵守
    事項情節重大，遭撤銷假釋，尚餘殘刑3 年9 月6 日。於84
    年間因麻醉藥品管理條例及藥事法等案件，經本院分別判處
    有期徒刑7 月、1 年，並定其應執行刑為應執行有期徒刑1
    年5 月確定，與上開3 年9 月6 日殘刑接續執行，於87年8
    月7 日再度假釋出監，並付保護管束，詎其於保護管束期間
    ，又因違反保護管束應遵守事項情節重大，遭撤銷假釋後所
    餘殘刑2 年1 月26日，已於92年3 月24日縮刑期滿執行完畢
    。
二、緣本院民事執行處承辦95年度民執全字第3003號，債權人恆
    利肯有限公司（下稱恆利肯公司）與債務人榮樺科技股份有
    限公司（下稱榮樺公司）間假扣押強制執行事件，經恆利肯
    公司於95年7 月14日上午10時20分，導引本院民事執行處承
    辦書記官，前往榮樺公司在桃園縣龍潭鄉○○路104 巷1 之
    1 號廠房，查封如附表所示榮樺公司所有之機器設備，並委
    由恆利肯公司之代理人黃柏凱原地保管，嗣因榮樺公司不願
    續租前開廠房，恆利肯公司乃委託戴子龍另覓前揭機器設備
    之保管人及保管處所，戴子龍乃與姓名、年籍不詳，年約30
    歲綽號「大富」之成年男子聯繫，委由「大富」代為尋找保
    管前揭機器設備之保管人及保管處所。詎大富竟與姓名、年
    籍不詳，年約40歲綽號「大衛」之成年男子及甲○○共同意
    圖為自己不法之所有，並基於犯意聯絡，於95年10月20日早
    上6 、7 時許，在桃園縣龍潭鄉○○路104 巷1 之1 號廠房
    ，謀議以新臺幣10萬元之代價，推由甲○○出名擔任前揭機
    器設備之保管人，而大富、大衛等人則佯以提供桃園縣龜山
    鄉○○○路190 號倉庫作為保管處所，共同意圖佯以甲○○
    擔任保管人及提供保管處所，詐使本院民事執行處將前揭機
    器設備交付予甲○○保管，議定後於同日上午10時許，在前
    開榮樺公司廠房內，甲○○即向本院民事執行處承辦書記官
    及恆利肯公司之代理人，佯以表示願意擔任前揭機器設備之
    保管人，並將所保管之機器設備放置在前開倉庫內，恆利肯
    公司及本院民事執行處書記官均不知有詐，遂同意將榮樺公
    司所有如附表所示之前揭經本院查封之機器設備，委由甲○
    ○保管並放置於前開倉庫內，隨即由甲○○書立指封切結後
    ，本院民事執行處承辦書記官乃陷於錯誤，將前揭查封之機
    器設備交付予甲○○。甲○○、「大富」、「大衛」等人均
    明知前揭如附表所示之機器設備業經本院查封，竟另共同基
    於違背查封效力之犯意聯絡，於如附表所示之機器設備搬遷
    入前揭倉庫後，隨即將如附表所示之機器設備出售並交付與
    姓名、年籍不詳之人，而為違背上開查封效力之行為。嗣於
    同年11月6 日，恆利肯公司之法定代理人乙○○至上開倉庫
    查看後，發現如附表所示之機器設備已不知去向，始循線查
    悉上情。
三、案經恆利肯公司、麗鎮科技股份有限公司及邵吉科技股份有
    限公司訴請臺灣桃園地方法院檢察署檢察官偵查起訴。
    理  由
一、本件被告甲○○所犯均係死刑、無期徒刑或最輕本刑為3 年
    以上有期徒刑以外之罪，其於準備程序中就被訴事實為有罪
    之陳述，經本院告知簡式審判程序之旨，並聽取當事人意見
    後，經本院合議庭依刑事訴訟法第273 條之1 第1 項規定，
    裁定由受命法官獨任進行簡式審判程序，合先敘明。
二、上揭事實，業據被告甲○○於檢察事務官詢問及本院審理時
    均坦承不諱，復有查封筆錄、執行筆錄、指封切結書及存證
    信函影本各一紙在卷可稽，足認被告之自白與事實相符。綜
    上，本件事證明確，被告犯行堪以認定。
三、核被告甲○○所為，分別係犯刑法第339 條第1 項詐欺取財
    罪、同法第139 條違背查封效力罪。被告所犯上揭二罪，與
    「阿富」、「大衛」間均有犯意聯絡及行為分擔，均為共同
    正犯。被告所犯上開二罪，犯意各別，且分屬不同之行為，
    自應予以分論併罰，公訴意旨認係一行為而觸犯二罪名之想
    像競合犯云云，尚有未洽，附此敘明。被告有如事實欄一所
    載之犯罪科刑及執行完畢紀錄，此有卷附之臺灣高等法院被
    告前案紀錄表在卷可按，其於有期徒刑執行完畢後，五年以
    內故意再犯本件有期徒刑以上之二罪，均為累犯，均應依刑
    法第47條第1 項規定加重其刑。爰審酌被告之素行，本件詐
    欺所取得之財物價值不菲，且以上開方式違背查封效力，致
    使債權人難以追索，犯罪情節與所生危害程度非輕，並參酌
    被告之犯後態度等一切情狀，分別量處如主文所示之刑，以
    示懲儆。末查，被告所犯本件犯行之犯罪時間，均在96年4
    月24日之前，惟所犯前開詐欺取財罪，經本院宣告有期徒刑
    之刑期已逾1 年6 月，依中華民國九十六年罪犯減刑條例第
    3 條第1 項第15款規定，即不得減刑，至所犯前開違背查封
    效力罪，則合於該條例第2 條第1 項第3 款之減刑規定，此
    部分爰減其宣告刑二分之一，並依同條例第11條規定就前開
    二罪定其應執行之刑。
據上論斷，應依刑事訴訟法第273 條之1 第1 項、第299 條第1
項前段，刑法第28條、第339 條第1 項、第139 條、第47條第1
項、第51條第5 款，刑法施行法第1 條之1 第1 項、第2 項前段
，中華民國九十六年罪犯減刑條例第2 條第1 項第3 款、第7 條
、第11條，判決如主文。
本案經檢察官蔡宜均到庭執行職務。
中    華    民    國    97    年    4     月    25    日
                      刑事庭    法  官  曾家貽
以上正本證明與原本無異。
如不服本判決，應於判決送達後10日內，向本院提出上訴狀。
                                書記官  陳淑瓊
中    華    民    國    97    年    4     月    25    日
附論罪科刑依據之法條：
中華民國刑法第139 條
 (污損封印、查封標示或違背其效力罪)
損壞、除去或污穢公務員所施之封印或查封之標示，或為違背其
效力之行為者，處1 年以下有期徒刑、拘役或300 元以下罰金。
中華民國刑法第339 條
(普通詐欺罪)
意圖為自己或第三人不法之所有，以詐術使人將本人或第三人之
物交付者，處5 年以下有期徒刑、拘役或科或併科1 千元以下罰
金。
以前項方法得財產上不法之利益或使第三人得之者，亦同。
前二項之未遂犯罰之。
附表：
    ┌──┬───────┬───┐
    │編號│機器設備名稱  │數量  │
    ├──┼───────┼───┤
    │ 1  │防焊曝光機    │6 台  │
    ├──┼───────┼───┤
    │ 2  │乾膜曝光機    │7 台  │
    ├──┼───────┼───┤
    │ 3  │自動壓膜機    │3 台  │
    ├──┼───────┼───┤
    │ 4  │手動壓膜機    │1 台  │
    ├──┼───────┼───┤
    │ 5  │文字UV線      │2 條  │
    ├──┼───────┼───┤
    │ 6  │文字印刷機    │3 台  │
    ├──┼───────┼───┤
    │ 7  │板翹板直機    │2 台  │
    ├──┼───────┼───┤
    │ 8  │二銅線        │1 式  │
    ├──┼───────┼───┤
    │ 9  │自動測試機    │3 台  │
    ├──┼───────┼───┤
    │10  │手動測試機    │5 台  │
    └──┴───────┴───┘


司法院資訊處製作；財團法人民間司法改革基金會備份。
